ja: 乗り物・パーツ > 乗り物用パーツ・関連用品 > 自動車・バイク用パーツ > 自動車・バイク用排気系パーツ: 自動車用触媒コンバーター; 自動車用排気系ハードウェア; 自動車用エキゾーストパイプ・チューブ; 自動車用マフラーカッター; 自動車用マフラー
fr: Véhicules et accessoires > Pièces détachées pour véhicules > Pièces détachées automobiles et motos > Échappement: Convertisseurs catalytiques pour véhicules automobiles; Matériel d’échappement pour véhicules automobiles; Tuyaux et conduites d’échappement pour véhicules automobiles; Embouts d’échappement pour véhicules automobiles; Silencieux d’échappement pour véhicules automobiles
it: Veicoli e parti > Componenti e accessori per auto > Componenti per veicoli a motore > Scarichi per veicoli a motore: Marmitte catalitiche per veicoli a motore; Minuteria per scarichi di veicoli a motore; Tubi e condotti di scarico per veicoli a motore; Terminali di scarico per veicoli a motore; Silenziatori per veicoli a motore
pt-BR: Veículos e peças > Peças e acessórios de veículos > Peças para veículos motorizados > Motor de escape do veículo: Catalisadores de veículos automotores; Ferragens de escapamento de veículos automotores; Tubos e tubulações de escapamento de veículos automotores; Ponteiras de escapamento de veículos automotores; Silenciadores de escapamento de veículos automotores
da: Køretøjer og dele > Dele og tilbehør til køretøjer > Dele til motorkøretøjer > Udstødningsrør til motorkøretøjer: Katalysatorer til motorkøretøjer; Udstødningshardware til motorkøretøjer; Udstødningsrør og -slanger til motorkøretøjer; Udstødningsrørhaler til motorkøretøjer; Lydpotter til motorkøretøjer
cs: Vozidla a náhradní díly > Díly a příslušenství vozidel > Díly motorových vozidel > Výfuky: Katalyzátory pro motorová vozidla; Montážní díly výfuku pro motorová vozidla; Výfukové trubky pro motorová vozidla; Koncovky výfuku pro motorová vozidla; Tlumiče výfuku pro motorová vozidla
th: รถยนต์และชิ้นส่วน > ชิ้นส่วนและอุปกรณ์สำหรับยานยนต์ > ชิ้นส่วนรถยนต์ > ท่อไอเสียรถยนต์: เครื่องฟอกไอเสียเชิงเร่งปฏิกิริยายานยนต์; ฮาร์ดแวร์ท่อไอเสียยานยนต์; ท่อและสายยางท่อไอเสียยานยนต์; ปลายท่อไอเสียยานยนต์; หม้อพักไอเสียยานยนต์
de: Fahrzeuge & Teile > Fahrzeugersatzteile & -zubehör > Kfz-Teile > Kfz-Auspuff: Kfz-Katalysatoren; Befestigungsteile für Kfz-Auspuffanlagen; Kfz-Auspuffrohre & -leitungen; Kfz-Auspuffblenden; Kfz-Schalldämpfer
lt-LT: Transporto priemonės ir dalys > Transporto priemonių dalys ir priedai > Motorinių transporto priemonių dalys > Motorinių transporto priemonių išmetimo sistemos: Motorinių transporto priemonių kataliziniai konverteriai; Motorinių transporto priemonių išmetimo sistemos tvirtinimo detalės; Motorinių transporto priemonių išmetimo vamzdžiai ir vamzdeliai; Transporto priemonių išmetimo antgaliai; Transporto priemonių duslintukai
fi: Ajoneuvot ja osat > Ajoneuvojen osat ja tarvikkeet > Moottoriajoneuvojen osat > Moottoriajoneuvojen pakoputkijärjestelmä: Moottoriajoneuvojen katalysaattorit; Moottoriajoneuvojen pakoputkiston asennustarvikkeet; Moottoriajoneuvojen pakoputket ja putkistot; Moottoriajoneuvojen pakoputken päät; Moottoriajoneuvojen äänenvaimentimet
zh-TW: 車輛與零配件 > 車輛零件/配件 > 汽機車零配件 > 汽機車排氣管: 機動車輛觸媒轉化器; 機動車輛排氣系統配件; 機動車輛排氣管與管線; 機動車輛排氣尾管; 機動車輛消音器
vi: Xe và phụ tùng > Bộ phận và phụ kiện xe cộ > Phụ tùng xe cơ giới > Hệ thống xả xe cơ giới: Bộ chuyển đổi xúc tác xe cơ giới; Phụ kiện ống xả xe cơ giới; Ống xả và đường ống xe cơ giới; Đầu ống xả xe cơ giới; Bộ giảm thanh xe cơ giới
pt-PT: Veículos e peças > Acessórios e peças para veículos > Peças para veículos motorizados > Escapes para veículos motorizados: Conversores catalíticos para veículos motorizados; Equipamento para escapes de veículos motorizados; Tubos e condutas de escape para veículos motorizados; Ponteiras de escape para veículos motorizados; Silenciadores para veículos motorizados
ro-RO: Vehicule și piese > Piese și accesorii pentru vehicule > Piese autovehicule > Tip de evacuare vehicul: Convertoare catalitice pentru autovehicule; Componente pentru sistemul de evacuare al autovehiculului; Țevi și tuburi de eșapament pentru autovehicule; Ornamente pentru țeava de eșapament; Tobe de eșapament pentru autovehicule
bg-BG: Превозни средства и части > Автомобилни части и аксесоари > Части за моторни превозни средства > Изпускателна система на моторни превозни средства: Катализатори за автомобили; Монтажни елементи за изпускателна система на автомобил; Ауспуси и тръби за автомобили; Накрайници за автомобилен ауспух; Заглушители за автомобилен ауспух
en: Vehicles & Parts > Vehicle Parts & Accessories > Motor Vehicle Parts > Motor Vehicle Exhaust: Motor Vehicle Catalytic Converters; Motor Vehicle Exhaust Hardware; Motor Vehicle Exhaust Pipes & Tubings; Motor Vehicle Exhaust Tips; Motor Vehicle Mufflers
nb: Kjøretøy og deler > Deler og tilbehør til kjøretøy > Kjøretøydeler > Kjøretøyeksos: Katalysatorer for motorkjøretøy; Monteringsutstyr for eksosanlegg til motorkjøretøy; Eksosrør og slanger for motorkjøretøy; Eksosenderør for motorkjøretøy; Lyddempere for motorkjøretøy
es: Vehículos y recambios > Piezas y accesorios para vehículos > Piezas para vehículos motorizados > Tubos de escape para vehículos motorizados: Convertidores catalíticos para vehículos de motor; Herrajes de escape para vehículos de motor; Tubos y tuberías de escape para vehículos de motor; Puntas de escape para vehículos de motor; Silenciadores para vehículos de motor
ru: Транспортные средства, запчасти и аксессуары > Запчасти и аксессуары для транспортных средств > Автомобильные запчасти > Автомобильные выхлопные системы: Автомобильные катализаторы; Крепеж выхлопной системы автомобилей; Выхлопные трубы и патрубки для автомобилей; Насадки на выхлопные трубы автомобилей; Глушители для автомобилей
hu: Járművek és alkatrészek > Járműalkatrészek és -kiegészítők > Gépjárműalkatrészek > Gépjármű-kipufogók: Gépjármű-katalizátorok; Gépjármű kipufogó-rögzítőelemek; Gépjármű-kipufogócsövek; Gépjármű-kipufogóvégek; Gépjármű-kipufogódobok
sk-SK: Diely pre vozidlá > Diely a príslušenstvo pre vozidlá > Diely motorových vozidiel > Výfuk motorového vozidla: Katalyzátory pre motorové vozidlá; Súčiastky výfukového systému motorových vozidiel; Výfukové rúry a potrubia pre motorové vozidlá; Špičky výfukov motorového vozidla; Tlmiče výfuku pre motorové vozidlá
el: Οχήματα & ανταλλακτικά > Ανταλλακτικά & αξεσουάρ οχημάτων > Ανταλλακτικά μηχανοκίνητων οχημάτων > Εξάτμιση μηχανοκίνητων οχημάτων: Καταλύτες μηχανοκίνητων οχημάτων; Υλικός εξοπλισμός εξάτμισης μηχανοκίνητων οχημάτων; Σωλήνες και σωληνώσεις εξάτμισης μηχανοκίνητων οχημάτων; Απολήξεις εξάτμισης μηχανοκίνητων οχημάτων; Σιγαστήρες μηχανοκίνητων οχημάτων
zh-CN: 交通工具/汽车/飞机/船舶 > 交通工具零件/配件 > 机动车零部件 > 机动车排气系统: 汽车催化转化器; 汽车排气系统硬件; 汽车排气管和管件; 汽车排气管尾喉; 汽车消声器
pl: Pojazdy i części > Akcesoria i części do pojazdów > Części do pojazdów silnikowych > Elementy układu wydechowego: Katalizatory do pojazdów silnikowych; Elementy montażowe układów wydechowych pojazdów silnikowych; Rury i przewody układów wydechowych pojazdów silnikowych; Końcówki wydechu do pojazdów silnikowych; Tłumiki do pojazdów silnikowych
hr-HR: Vozila i dijelovi vozila > Dijelovi i oprema za vozila > Dijelovi za motorna vozila > Ispuh motornih vozila: Katalitički pretvarači za motorna vozila; Oprema za ispuh motornih vozila; Ispušne cijevi za motorna vozila; Vrhovi za ispuh motornih vozila; Prigušivači motornih vozila
tr: Taşıtlar ve Parçalar > Taşıt Parçaları ve Aksesuarlar > Motorlu Taşıt Parçaları > Motorlu Taşıt Egsozu: Motorlu araç katalitik konvertörleri; Motorlu araç egzoz donanımları; Motorlu araç egzoz boruları ve tüpleri; Motorlu araç egzoz uçları; Motorlu araç susturucuları
sl-SI: Vozila in deli > Deli in dodatki za vozila > Deli za motorna vozila > Izpušni sistemi motornih vozil: Katalizatorji motornih vozil; Montažni deli za izpušni sistem; Izpušne cevi za motorna vozila; Okrasni nastavki za izpušne sisteme motornih vozil; Dušilniki za motorna vozila
nl: Voertuigen en onderdelen > Voertuigonderdelen en -accessoires > Motorvoertuigonderdelen > Uitlaat voor motorvoertuigen: Katalysatoren voor motorvoertuigen; Uitlaathardware voor motorvoertuigen; Uitlaatpijpen en -buizen voor motorvoertuigen; Uitlaatsierstukken voor motorvoertuigen; Geluiddempers voor motorvoertuigen
sv: Fordon och delar > Fordonsdelar och tillbehör > Fordonsdelar > Avgassystem för motorfordon: Katalysatorer för motorfordon; Monteringsdetaljer för avgasrör; Avgasrör och slangar för motorfordon; Ändrör för motorfordon; Ljuddämpare för motorfordon
ko: 차량/부품 > 차량 부품/부대용품 > 자동차 부품 > 자동차 배기 장치: 자동차 촉매 변환기; 자동차 배기 하드웨어; 자동차 배기 파이프 및 튜빙; 자동차 배기 팁; 자동차 머플러